【裁判字號】    94,訴,2932
【裁判日期】    950227
【裁判案由】    詐欺等
【裁判全文】
臺灣板橋地方法院刑事判決              94年度訴字第2932號
公  訴  人  臺灣板橋地方法院檢察署檢察官
被      告  乙○○
上列被告因洗錢等案件，經檢察官提起公訴（94年度核退偵字第
644 號、94年度偵字第12313 號），本院改用簡式審判程序，判
決如下：
    主  文
乙○○幫助常業詐欺，累犯，處有期徒刑陸月。
    事  實
一、乙○○前於民國（下同）88年間，因竊盜案件，經臺灣高等
    法院判處有期徒刑2 年6 月，並諭知強制工作3 年確定，自
    89 年2月22日起算執行，於92年12月8 日縮刑執行完畢，竟
    仍不知悛悔，復基於幫助常業詐欺及幫助掩飾自己因重大犯
    罪所得財物之犯意，於93年3 月間，在台灣地區某不詳地點
    ，將其所有上海商業儲蓄銀行北三重分行00000000000000帳
    號及台北國際商業銀行三重分行0000000000000 帳號之存褶
    、提款卡（含密碼）各乙份，提供年籍不詳綽號「小陳」之
    男子，而先後於：
    (一)93年12月10日23時30分許，丙○○撥打報紙上分類廣告所
      留電話叫小姐前來服務，接電話之某年籍不詳之女子，即
      詐稱以查核丙○○身分為由，要求丙○○持其提款卡前往
      提款機操作云云，致丙○○信以為真，因之陷於錯誤，於
      翌（11）日（按該日係星期六休假日，故該筆轉帳金額，
      於12月13日始行轉入）1 時42分許，前往桃園縣境內某提
      款機前，持其提款卡依該人之指示操作，而轉帳30303 元
      （按扣除手續費17元，僅轉帳30303 元，計30320 元）至
      乙○○台北國際商業銀行三重分行之帳戶內，而幫助該人
      實行上開常業詐欺之行為及掩飾該人自己因上開常業詐欺
      重大犯罪所得之上開財物。
    (二)94年3 月16日20時45分許，因甲○○應其客戶要求撥打情
      色電話叫小姐前來服務，而該客戶後來因故未能前往，即
      由某年籍不詳之人於94年3 月17日10時許，撥打行動電話
      予甲○○接聽，並詐稱要甲○○賠償營業損失新台幣（下
      同）16萬8 千元（按甲○○於同日之後，再遭該人以上開
      同一事由，另恐嚇取財20萬元得逞，惟與乙○○上開帳戶
      無涉），致甲○○信以為真，因之陷於錯誤，於同日10時
      41分許，前往新竹科學園區內之中國際商業銀行提款機前
      ，持其提款卡依該人之指示，轉帳10萬元至乙○○上開上
      海商業儲蓄銀行北三重分行之帳戶內，而幫助該人實行上
      開常業詐欺之行為及掩飾該人自己因上開常業詐欺重大犯
      罪所得之上開財物。
二、嗣於94年3 月31日18時30分許，乙○○前往台北縣三重市○○○路68號中國信託商業銀行正義分行欲辦理其所有亦遭列
    為警示帳戶000000000000號帳戶之提款卡及更換印鑑之手續
    時，遭職員陳育葶報請到場，始行查獲乙○○本人。
三、案經丙○○、陳衍基2 人分別訴由台北縣政府警察局三重分
    局報請臺灣板橋地方法院檢察署檢察官偵查起訴。
    理  由
一、上開事實業據被告乙○○於本院審理時坦承不諱，核與告訴
    人丙○○、甲○○2 人分別於警詢中指訴之情節及證人即中
    國信託商業銀行正義分行職員陳育葶於警詢中證述之情節，
    均相符合，復有上開上海商業儲蓄銀行北三重分行、台北國
    際商業銀行三重分行警示帳戶申請表、告訴人甲○○所提出
    報案三聯單、提款機轉帳單、被告上開海商業儲蓄銀行北三
    重分行交易明細表、被告台北國際商業銀行三重分行帳戶之
    開戶資料、交易明細表及告訴人丙○○交易明細查表各乙份
    ，在卷可稽，足堪認定。被告上開犯行已臻明確，應予依法
    論科。
二、核被告所為，係犯洗錢防制法第9 條第1 項、刑法第30條第
    1 項前段之幫助掩飾自己因重大犯罪所得財物罪及刑法第34
    0 條、第30條第1 項前段之幫助常業詐欺罪。被告交付其所
    有上開帳戶之存褶、金融卡（含密碼）予「小陳」，而提供
    作為事後向告訴人丙○○、陳衍基2 人以上開常業詐欺犯罪
    所得財物之匯款使用，並掩飾該人自己因上開常業詐欺重大
    犯罪之所得財物，均屬上開犯罪之助力行為，依刑法第30條
    第1 項前段之規定，均為幫助犯，應依同法第30條第2 項之
    規定，均按正犯之刑減輕之。被告就其上開幫助洗錢之犯行
    ，復於本院審理時自白明確，有如上述，應依洗錢防制法第
    9 條第5 項後段之規定，減輕其刑，並依法遞減輕之。被告
    就所犯上開2 罪間，復有一行為而觸犯數罪名之想像競合關
    係，為想像競合犯，應依刑法第55條之規定，從一重之幫助
    常業詐欺乙罪處斷。又被告前於88年間，因竊盜案件，經臺
    灣高等法院判處有期徒刑2 年6 月，並諭知強制工作3 年確
    定，自89年2 月22日起算執行，於92年12月8 日縮刑執行完
    畢，此有被告之臺灣高等法院被告前案紀錄表乙份可佐，被
    告復於其後5 年內，再犯有期徒刑以上之上開2 罪，為累犯
    ，應依刑法第47條之規定，加重其刑，並依法先加後減之。
    爰審酌被告於上開時地提供其所有上開帳戶之存褶、提款卡
    （含密碼）予「小陳」使用，而幫助其遂行上開常業詐欺及
    掩飾該人自己重大犯罪所得財物之犯罪，不僅損及告訴人丙○○、陳衍基2 人之權益，亦嚴重破壞社會之金融秩序及被
    告犯罪後之態度等一切情狀，量處如主文所示之刑，以資儆
    懲。
據上論斷，應依刑事訴訟法第299 條第1 項前段，洗錢防制法第
9 條第1 項、第5 項後段，刑法第11條前段、第340 條、第55條
、第30條第1 項前段、第2 項、第47條，罰金罰鍰提高標準條例
第1條前段，判決如主文。
本案經檢察官黃仙宜到庭執行職務。
中    華    民    國    95    年    2     月    27    日
                刑事第十三庭  法  官  林 晏 鵬
以上正本證明與原本無異
如不服本判決應於送達後10日內向本院提出上訴狀
                              書記官  陳 君 偉
中    華    民    國    95    年    2     月    27    日
附錄法條：洗錢防制法第9條、刑法第340條
洗錢防制法第9條
犯第2 條第1 款之罪者，處5 年以下有期徒刑，得併科新臺幣三
百萬元以下罰金。
犯第 2 條第 2 款之罪者，處 7 年以下有期徒刑，得併科新臺幣
五百萬元以下罰金。
以犯前二項之罪為常業者，處 3 年以上 10 年以下有期徒刑，得
併科新臺幣 1 百萬元以上 1 千萬元以下罰金。
法人之代表人、法人或自然人之代理人、受雇人或其他從業人員
，因執行業務犯前三項之罪者，除處罰行為人外，對該法人或自
然人並科以各該項所定之罰金。但法人之代表人或自然人對於犯
罪之發生，已盡力監督或為防止行為者，不在此限。
犯前四項之罪，於犯罪後六個月內自首者，免除其刑；逾六個月
者，減輕或免除其刑；在偵查或審判中自白者，減輕其刑。
中華民國刑法第340條
以犯第339 條之罪為常業者，處一年以上七年以下有期徒刑，得
併科五萬元以下罰金。


司法院資訊處製作；財團法人民間司法改革基金會備份。
